最高法院刑事判決　　　　　　一○○年度台上字第一五五八號
上　訴　人　張美金
上列上訴人因違反毒品危害防制條例案件，不服台灣高等法院中
華民國一○○年一月二十日第二審判決（九十九年度上訴字第二
六一九號，起訴案號：台灣板橋地方法院檢察署九十七年度偵字
第二一一六號），提起上訴，本院判決如下：
    主  文
上訴駁回。
    理  由
按刑事訴訟法第三百七十七條規定，上訴於第三審法院，非以判
決違背法令為理由，不得為之。是提起第三審上訴，應以原判決
違背法令為理由，係屬法定要件。如果上訴理由書狀並未依據卷
內訴訟資料，具體指摘原判決不適用何種法則或如何適用不當，
或所指摘原判決違法情事，顯與法律規定得為第三審上訴理由之
違法情形，不相適合時，均應認其上訴為違背法律上之程式，予
以駁回。本件上訴人張美金上訴意旨略稱：（一）、證人陳金皇
之證詞與上訴人是否成罪，關係綦切，雖經原審傳拘無著後，放
棄再傳喚，而採其初供，作不利於上訴人之認定，致未能發現真
實，侵害上訴人之人權，故原判決顯有應於審判期日調查之證據
而未予調查之違法。（二）、倘陳金皇所供向上訴人購買毒品之
時間及數量無誤，該毒品數量僅夠施用一個月，然至本件被查獲
時，已有二月之久，何以一位施毒成癮者，可以一個月未施用毒
品，若非所供不實，即係另有毒品來源，但僅查獲上訴人之通聯
紀錄，有違常情。又依通聯紀錄所載，三次通話分別向不同之警
員借用行動電話，且通話時間甚短，聲音又小，其中必有隱情及
違反常理之處，原審竟予採用，又未說明其理由，其判決顯有理
由不備或理由矛盾之違法等語。
本件原審經審理結果，認為上訴人有其事實欄所載意圖營利，販
賣第二級毒品甲基安非他命予陳金皇共二次，一次既遂及一次未
遂之犯行。係以：上訴人對於民國九十六年十一月二日凌晨一時
許，在台北縣板橋市（改制後稱新北市板橋區○○○路○段二五
七號前，交付一包甲基安非他命予陳金皇，並向其收錢；另於九
十七年一月二日下午，陳金皇約其在同路段二五五巷口見面時，
其身上攜帶甲基安非他命六包被查獲等情，供承不諱；核與證人
即毒品買者陳金皇於偵查中及第一審結證供稱：於九十六年十一
月間，以五千元向張美金購買甲基安非他命一包，第二次請張美
金幫我調五千元（甲基安非他命），並請其把藥帶出來，警察示
意其要這樣說等語（見偵查卷第九八頁、第一審訴字第一八○三
號卷第一九一頁）大致相符，並經查獲之警員辛金財於偵查及第
一審審理中結證屬實，又有查獲之甲基安非他命六包及上訴人持
用之門號0000000000號行動電話SIM 卡扣案可稽，而
上開毒品經送內政部警政署刑事警察局鑑定結果確係甲基安非他
命無訛，驗餘淨重四．四五公克，有該局鑑定書一份附卷足憑（
見原審卷第一三三頁），罪證至明。上訴意旨辯稱：第一次係幫
陳金皇調貨，沒賺錢；第二次是陳金皇約其見面還錢，查獲之甲
基安非他命係其買來供自己施用，非供販賣云云，顯係事後卸責
之詞，要無可採。因而撤銷第一審關於上訴人販賣第二級毒品既
遂罪及販賣第二級毒品未遂部分無罪之判決，依修正前毒品危害
防制條例第四條第二項及刑法第四十七條之規定，改判論處上訴
人販賣第二級毒品既遂罪及販賣第二級毒品未遂罪（均累犯，分
別判處有期徒刑七年六月、三年八月，定應執行刑九年暨相關沒
收之宣告）。已詳敘其調查、取捨證據之結果及憑以認定犯罪事
實之心證理由。從形式上觀察，並無違反經驗、論理法則或其他
足以影響判決結果之違法情形存在。另查：（一）、刑事訴訟法
所稱依法應於審判期日調查之證據，係指與待證事實有重要關係
，在客觀上顯有調查必要性之證據而言，故其範圍並非漫無限制
，必其證據與判斷待證事實之有無，具有關聯性，得據以推翻原
判決所確認之事實，而為不同之認定者始屬之，若僅係枝節性問
題，或所證明之事項已臻明瞭，當事人聲請調查之證據，僅在延
滯訴訟，甚或就同一證據再度聲請調查，自均欠缺其調查之必要
性，原審未依聲請為無益之調查，皆無違法之可言。本件證人陳
金皇雖經原審傳拘無著，惟該證人除於偵查中，經檢察官傳喚具
結作證（見偵查卷第九八至一○○頁）外，復經第一審傳喚作證
，於具結後由檢察官與辯護人行交互詰問（見第一審第一八○三
號卷第一八七至二○二頁），嗣上訴人於其後審理時稱：不用（
再）傳，伊不對其行反對詰問，就陳金皇之證詞，證據能力無意
見（見第一審訴緝字第三一號卷第一六○頁）。且於原審審理時
對陳金皇於警詢、偵查、第一審之證詞，亦表示無意見（見原審
卷第一四○頁背面）。經核其多次證詞內容，並無不明確之處，
按之刑事訴訟法第一百九十六條之規定，別無訊問之必要，不得
再行傳喚。上訴意旨就此重為爭執並指摘原審調查未盡，顯屬無
稽。（二）、證據之取捨及證據證明力如何，均屬事實審法院得
自由裁量、判斷之職權，茍其此項裁量、判斷，並不悖乎通常一
般之人日常生活經驗之定則，又於判決內論敘其何以作此判斷之
心證理由者，即不得任意指摘其為違法，據為提起第三審上訴之
合法理由。原判決已詳細說明本件於查獲陳金皇施用毒品時，如
何透過其供詞，再由陳金皇借用辦案員警之行動電話，聯絡毒品
販者即上訴人表示欲購買毒品之數量及價格，並約定交付時地，
一舉查獲，且上訴人原已有販賣毒品之意，並非辦案員警陷害教
唆等情（見原判決第六、九至一一頁），於法無違。上訴意旨以
：依通聯紀錄所示，三次通話分別向不同之警員借用行動電話，
其中必有隱情及違反常理之處，而指摘原判決理由不備或理由矛
盾云云，顯非適法之上訴第三審理由。綜上所述，其判決違背法
律上之程式，應予駁回。
據上論結，應依刑事訴訟法第三百九十五條前段，判決如主文。
中    華    民    國  一○○  年    三    月  三十一  日
                      最高法院刑事第八庭
                          審判長法官  花  滿  堂  
                                法官  黃  正  興  
                                法官  洪  昌  宏  
                                法官  徐  昌  錦  
                                法官  王  聰  明  
本件正本證明與原本無異
                                      書  記  官  
中    華    民    國  一○○  年    四    月    六    日
                                                      V